【裁判字號】    89,易,3045
【裁判日期】    900111
【裁判案由】    贓物
【裁判全文】
臺灣桃園地方法院刑事判決                        八十九年度易字第三四五號
    公  訴  人  臺灣桃園地方法院檢察署檢察官
    被      告  丙○○
右列被告因贓物案件，經檢察官聲請簡易判決處刑（八十九年度偵字第九七００號）
，經本院中壢簡易庭受理後（八十九年度壢簡字第一三八九號），認為不宜以簡易判
決處刑，而改分為普通訴訟程序審理，本院判決如左：
        主  文
丙○○收受贓物，累犯，處有期徒刑參月，如易科罰金以佰元折算壹日。
        事  實
一、丙○○曾於民國八十六年間因犯傷害罪，經台灣板橋地方法院判處有期徒刑四月
    ，八十七年一月六日易科罰金執行完畢，詎不知悔改，明知某確實年籍不詳男子
    「陳勇志」所持有懸掛ＨＡ─九五０八號車牌之車號ＧＩ─四八二七號小貨車（
    車號ＧＩ─四八二七號小貨車係余能熏所有，由乙○○持有，八十九年五月二十
    七日七時許，在台北縣五股鄉○○路○段一五七號前失竊；ＨＡ─九五０八號車
    牌，登記車主為吉信化工有限公司，為甲○○持有，失竊時間不詳，報案時間八
    十九年五月二十九日十六時四十分許），係來不路不明之贓物，竟於八十九年五
    月二十九日零時許（聲請簡易判決處刑書誤載八十九年五月二十八日十二時許）
    加以收受使用。嗣於八十九年五月二十九日零時三十分許，丙○○駕駛上開贓車
    ，搭載「陳勇志」及綽號「小同」男子，行經桃園縣觀音鄉○○○○○路四十七
    公里處為警查獲。
二、案經桃園縣警察局平鎮分局報請臺灣桃園地方法院檢察署檢察官偵查後聲請簡易
    判決處刑。
        理  由
一、訊據被告丙○○坦承於右揭時、地被警查獲之事實，惟矢口否認犯有贓物罪行，
    辯稱：係於八十九年五月二十九日夜間與工地友人「陳勇志」飲酒，迄夜間十二
    時許，欲偕返台北縣泰山鄉某處工地，因陳勇志酒醉央其開車，旋遭警查獲，「
    陳勇志」趁機逃逸云云。然查，車號ＧＩ─四八二七號小貨車係余能熏所有，由
    乙○○持有，八十九年五月二十七日七時許，在台北縣五股鄉○○路○段一五七
    號前失竊；另該車所懸掛ＨＡ─九五０八號車牌，登記車主為吉信化工有限公司
    ，為甲○○持有，失竊時間不詳，報案時間八十九年五月二十九日十六時四十分
    許等情，業據被害人乙○○、甲○○於警訊時指述甚明，並有車輛竊盜、車牌失
    竊資料個別查詢報表─查詢車牌認可資料、車輛竊盜、車牌失竊資料個別查詢報
    表─查詢車輛認可資料各一紙及贓物認領保管收據二紙附卷可稽，是上揭懸掛Ｈ
    Ａ─九五０八號車牌之車號ＧＩ─四八二七號小貨車是來路不明之贓物無誤。被
    告固以上開情詞置辯，然被告無法供明「陳勇志」之確實姓名年籍及聯絡方式，
    無從傳訊究明實情。且本件經檢察官命警查察「陳勇志」之人，經警員陳文宗電
    話答覆無法查知其人，有地檢署書記官查詢結果紀錄在卷可憑（偵卷第二十七頁
    ）。復參之被告確係駕駛上開自小貨車遭警查獲，而被告駕駛該車未見該「陳勇
    志」之人出示任何合法證照，且遭警查獲時趁警找尋逃逸之「陳勇志」時，復以
    台語喊「跑」與同車「小同」分散逃跑等情（偵卷第六頁），苟非犯案心虛，何
    須脫逃圖免警方查察，堪認被告主觀上對前揭自小貨車係來路不明之贓物應有認
    識，是被告上開辯解顯屬卸責之詞，不足採信，本案事證明確，被告犯行堪以認
    定，應予依法論科。
二、核被告所為，係犯刑法第三百四十九條第一項之收受贓物罪。查被告曾於八十六
    年間因犯傷害罪，經台灣板橋地方法院判處有期徒刑四月，八十七年一月六日易
    科罰金執行完畢，有台灣桃園地方法院檢察署刑案資料查註紀錄表及台灣高等法
    院被告全國前案紀錄表各一紙附卷可按，其於五年內再犯本件有期徒刑以上之罪
    ，為累犯，應依法加重其刑。爰審酌被告犯罪動機、目的、手段、所生之危害及
    犯後之態度等一切情狀，量處如主文所示之刑，並諭知易科罰金之折算標準，以
    示懲儆。
據上論斷，應依刑事訴訟法第四百五十二條、第二百九十九條第一項前段，刑法第三
百四十九條第一項、第四十七條、第四十一條，罰金罰鍰提高標準條例第一條前段、
第二條，判決如主文。
本案經檢察官何祖舜到庭執行職務。
中      華      民      國    九十      年      一      月     十一     日
                                臺灣桃園地方法院刑事第一庭
                                    法  官  熊  祥  雲
右正本證明與原本無異。
如不服本判決，應於判決送達後十日內向本院提出上訴狀( 應附繕本 )，上訴於
臺灣高等法院。
                                    書記官  沈  秀  珍
中      華  民      國    九十     年      一        月     十五    日
附錄本判決論罪科刑依據之法條：
刑法第三百四十九條
收受贓物者，處三年以下有期徒刑、拘役或五百元以下罰金。
搬運、寄藏、故買贓物或為牙保者，處五年以下有期徒刑、拘役或科或併科一千元以
下罰金。
因贓物變得之財物，以贓物論。


司法院資訊處製作；財團法人民間司法改革基金會備份。
